臺灣高雄地方法院刑事判決　　　　　　　100年度易字第746號
公　訴　人　臺灣高雄地方法院檢察署檢察官
被　　　告　蘇婷茹
選任辯護人　陳俊卿律師
上列被告因竊盜案件，經檢察官提起公訴（100 年度偵字第4383
號），本院判決如下:
    主  文
蘇婷茹犯竊盜罪，共伍罪，各處有期徒刑貳月，如易科罰金，均
以新臺幣壹仟元折算壹日。應執行有期徒刑陸月，如易科罰金，
以新臺幣壹仟元折算壹日。
    事  實
一、蘇婷茹於民國100年1月27日上午10時許，在高雄市前鎮區○
    ○○街之瑞興市場內，見各攤位均顧客甚多，店家對顧客無
    法一一顧及，認有機可趁，竟意圖為自己不法之所有，分別
    在：
  (一)該市場黃國增所經營之手錶攤位，佯裝購買手錶，趁黃國增
    及其妻子不注意時，徒手竊取黃國增所有之手錶6只（合計
    價值新臺幣【下同】4140元）。
  (二)該市場林盈吉所經營之包包攤位，佯裝購買包包，趁林盈吉
    及其妻子不注意時，徒手竊取林盈增所有之大皮包、長皮夾
    各1個及小皮包2個（合計價值350元）。
  (三)該市場張峻銘所經營之服飾攤位，佯裝購買衣物，趁張峻銘
    及其妻子不注意時，徒手竊取張峻銘所有之綠色毛衣1件（
    價值590元）。
  (四)該市場陳靜娟所經營之飾品攤位，佯裝購買飾品，趁陳靜娟
    不注意時，徒手竊取陳靜娟所有之項鍊4條、胸針5個、吊飾
    9個及耳環2個（合計價值780元）。
  (五)該市場黃春美所經營之包包攤位，佯裝購買包包，趁黃春美
    不注意時，徒手竊取黃春美所有之咖啡色女用手提包1個（
    價值9900元），得手後，掛於左手腕並以外套覆蓋後，即離
    開黃春美攤位，適因市場管理員施維庭發現蘇婷茹為警方所
    提供竊盜慣犯照片中之人士，業已在旁監看蘇婷茹多時，見
    蘇婷茹將皮包以衣服掩蓋，未行結帳即行離去，旋上前詢問
    並報警處理，始悉上情。
二、案經黃國增、林盈吉、張峻銘、陳靜娟、黃春美訴由高雄市
    政府警察局前鎮分局報請臺灣高雄地方法院檢察署檢察官偵
    查起訴。
    理  由
壹、程序部分：按被告以外之人於審判外之陳述，雖不符刑事訴
    訟法第159 條之1 至第159 條之4 之規定，而經當事人於審
    判程序同意作為證據，法院審酌該言詞陳述或書面陳述作成
    時之情況，認為適當者，亦得為證據；當事人、代理人或辯
    護人於法院調查證據時，知有第159 條第1 項不得為證據之
    情形，而未於言詞辯論終結前聲明異議者，視為有前項之同
    意，刑事訴訟法第159 條之5 定有明文。經查，本判決所引
    用之各項證據資料，其屬於被告以外之人於審判外之陳述者
    ，均據本院於調查證據程序逐一提示並告以要旨，檢察官、
    被告、辯護人均知該等證據為被告以外之人之審判外陳述，
    均未於言詞辯論終結前聲明異議，本院審酌上開證據作成時
    之情況，亦無不當取供等情形，認為以之作為本案之證據亦
    屬適當，依刑事訴訟法第159 條之5 規定，應有證據能力。
貳、實體部分：
一、訊據被告對如附表所示扣案物品，係其所持有乙節，固坦認
    不諱，惟矢口否認有何竊盜犯行，辯稱：附表所示物品，除
    女用手提包外（即附表編號5 ），均為伊在該市場所購買，
    至於女用手提包部分雖然還沒有付款，但伊並沒有離開攤位
    ，只是因為人多，要讓其他人進去該攤位，所以退出一步距
    離，結果管理員就說伊偷竊等語（參本院審易卷第14頁）。
    經查：
  (一)本件附表所示物品為被告所持有，除其中三支手錶為被告於
    本院審理中所否認外（參本院卷第35頁），餘均為被告所不
    爭執（參本院卷第94頁），並有高雄市政府警察局前鎮分局
    扣押筆錄、扣押物品目錄表、贓物照片6 幀等在卷可證（參
    警卷第19頁至第24頁、第30頁至第34頁），此部分之事實，
    堪以認定。又被告所否認持有之三支手錶，依被告於本院審
    理中陳稱，非自其包包所起獲，而係警方另外拿出。然依承
    辦員警於本院審理中證稱：並無此事等語（參本院卷第92頁
    ），被告所辯，已非可採。參以被告否認持有之三支手錶，
    與承認持有之三支手錶，均為告訴人黃國增所有（參本院卷
    第34頁），而告訴人黃國增於本院審理中則明確證稱，並未
    將任何手錶交給警察（參本院卷第34頁），益證被告所辯，
    應屬無稽，該三支手錶，亦為被告所持有乙節，應堪認定。
  (二)附表所示物品，分別為告訴人黃國增、林盈吉、張峻銘、陳
    靜娟、黃春美攤位所販售等情，為被告所不爭執，復據告訴
    人黃國增、林盈吉、張峻銘、陳靜娟及證人施維庭於本院審
    理中證述明確（參本院卷第35頁、第39頁、第77頁、第84頁
    、第87頁），並有贓物認領保管單5 紙在卷可憑（參警卷第
    25頁至第29頁），此部分之事實，亦堪認定。
  (三)附表編號1 至編號4 所示物品，分別係附表編號1 至編號4
    所示告訴人於100 年1 月27日在攤位所遭竊之物，未曾販售
    予被告等情，則據告訴人黃國增、林盈吉、張峻銘、陳靜娟
    於本院審理中證述明確（參本院卷第33頁至第42頁、第74頁
    至第86頁）。而告訴人黃國增、林盈吉、張峻銘、陳靜娟等
    人均與被告無任何恩怨，若非被告確實未曾付款購物，並無
    誣指被告之必要，此可由告訴人張峻銘於本院審理中，對於
    被告是否曾經付款購買內搭褲乙節，明確證稱無法確認等語
    （參本院卷第39頁，此部分經檢察官更正後，已非起訴之被
    告竊取物品）；證人陳靜娟於本院審理中證稱：警卷照片中
    銀色細長鏈子不是伊的等語（參本院卷第84頁）而明。且因
    本件係告訴人黃國增、林盈吉、張峻銘、陳靜娟等人發現附
    表編號1 至編號4 之物遭竊不久，旋即查獲並前往警局指認
    ，告訴人黃國增、林盈吉、張峻銘、陳靜娟於警局當時，對
    於各人遭竊何物、如何遭竊、被告是否曾經付款，印象自當
    甚為清晰。則其等於本院審理中，依當時印象，就被告是否
    曾經付款購物所為陳述，亦無混淆之可能，告訴人黃國增、
    林盈吉、張峻銘、陳靜娟等人上開所證，已然可採。參以被
    告於本院審理中自承當天只有帶3500元至市場（參本院卷第
    96頁），而附表編號1 至編號4 所示之物品，總價為5860元
    ，以被告所攜帶之款項，顯然不可購得附表編號1 至編號4
    所示物品，益證告訴人黃國增、林盈吉、張峻銘、陳靜娟等
    人所證，要屬真實。被告所以持有告訴人黃國增、林盈吉、
    張峻銘、陳靜娟如附表編號1 至編號4 所示物品，係因竊取
    而得，堪以認定。被告此部分所辯，純屬飾卸之詞，毫無足
    採。
  (四)就附表編號5 包包部分，被告雖以僅拿皮包離開攤位一步距
    離，管理員就說伊偷竊等語置辯，惟本院衡之傳統市場購物
    人潮眾多，購物者在傳統市場，離開攤位一步距離狀況實所
    常見，市場管理員實無可能因被告離開攤位一步之遠，即認
    定購物者有竊取之意圖，而上前攔阻，被告所辯是否可採，
    已非無疑。參以證人即市場管理員施維庭於本院審理中證稱
    ：伊是市場的管理員，警局之前有提供會到市場偷東西之人
    的相片，我有把相片中人的外型記起來。在被告偷黃春美包
    包之前約10幾分鐘，伊就已經看到被告，跟伊記憶中相片的
    人很像，當時被告在市場內閒逛，伊就跟在被告後面慢慢走
    了10幾分鐘，接著被告就到黃春美的攤位，然後在那邊看包
    包，伊當時站在隔壁攤，距離大約三、四公尺，繼續盯住被
    告，接著伊看到被告拿著包包掛在左手，然後再利用原本掛
    在右手肘的外套蓋在包包上面，沒有結帳就離開那個攤位至
    對面攤位，伊就將被告攔下，被告說只是到旁邊去逛，等一
    下就要去結帳。而包包的攤位跟對面的攤位，並不可能讓人
    誤以為同一個攤位等語（參本院卷第87頁至第90頁），明確
    證稱被告當時已拿皮包離開告訴人黃春美攤位至對面攤位，
    而非僅離開一步距離，益證被告此部分所辯，非屬可採，本
    件被告當天業已拿取附表編號5 包包，離開告訴人黃春美攤
    位應堪認定。
  (五)綜上所述，被告未付款，即趁附表所示告訴人不注意時，取
    走附表所示貨品，堪以認定，應依法論科。
二、核被告就犯罪事實欄一、(一)、(二)、(三)、(四)、(五)部分所為，均
    係犯刑法第320 條第1 項之普通竊盜罪。被告所犯上開五罪
    ，犯意個別，行為互殊，應予分論併罰。本院審酌被告於本
    件犯行前，業已涉犯多起竊盜案件，有卷附臺灣高等法院被
    告前案紀錄表可參，仍不知記取教訓，再次隨意竊取他人物
    品，實屬不該，且犯後飾詞狡辯，態度不佳，難認具有悔意
    ，惟念其所竊取之物，價值並非甚高，且犯後旋經告訴人等
    領回，實際損害尚輕，有贓物認領保管收據在卷可憑等一切
    情狀，分別量處如主文所示之刑，並審酌被告學歷為高職畢
    業、家境勉持、現無工作等情（參見調查筆錄受詢問人欄之
    記載），諭知易科罰金之折算標準及定其應執行之刑與易科
    罰金之折算標準，以資懲儆。
三、公訴意旨另認被告多次犯竊盜罪，請求對被告諭知強制工作
    之保安處分乙節，因按竊盜犯贓物犯保安處分條例係刑法第
    90條第1 項之特別規定，應優先適用竊盜犯贓物犯保安處分
    條例之規定，而依該條例第2 條第4 項明文規定：「應執行
    之刑未達1 年以上者，不適用本條例。」，本院審酌被告犯
    罪情節，認處以上開刑度為適當，已如前述，因本件應執行
    刑未達1 年，自不合於前揭條文之規定要件，且依卷內資料
    所示，並無何積極證據足資認定被告確有遊盪或懶惰成習而
    犯罪之習慣，即無宣告強制工作之必要，併此敘明。
據上論斷，應依刑事訴訟法第299 條第1 項前段，刑法第320 條
第1 項、第41條第1 項前段、第51條第5 款，刑法施行法第1 條
之1 ，判決如主文。
本案經檢察官劉慕珊到庭執行職務。
中    華    民    國   100    年    9     月    9     日
                  刑事第十四庭  法  官    林揚奇
以上正本證明與原本無異。
如不服本判決應於收受本判決後10日內向本院提出上訴書狀，並
應敘述具體理由，如未敘述上訴理由者，應於上訴期間屆滿後20
日內補提理由書狀於本院（均須按他造當事人之人數附繕本）「
切勿逕送上級法院」。
中    華    民    國   100    年    9     月    13    日
                                書記官    何明昌
附錄本案論罪科刑法條全文：
中華民國刑法第320條：
意圖為自己或第三人不法之所有，而竊取他人之動產者，為竊盜
罪，處5 年以下有期徒刑、拘役或5 百元以下罰金。
意圖為自己或第三人不法之利益，而竊佔他人之不動產者，依前
項之規定處斷。
前二項之未遂犯罰之。
附表
┌──┬──────────┬────┬──────────┐
│編號│扣案物品名稱        │所有人  │    備     註       │
├──┼──────────┼────┼──────────┤
│1   │手錶6 只            │黃國增  │                    │
├──┼──────────┼────┼──────────┤
│2   │大皮包、長皮夾各1個 │林盈吉  │                    │
│    │小皮包2個           │        │                    │
├──┼──────────┼────┼──────────┤
│3   │綠色毛衣1件         │張峻銘  │公訴意旨原起訴扣案之│
│    │                    │        │綠色毛衣1 件、黃色內│
│    │                    │        │搭褲1 件，均為被告所│
│    │                    │        │竊取，嗣於本院審理中│
│    │                    │        │更正竊取物品為綠色毛│
│    │                    │        │衣1 件（參本院卷第98│
│    │                    │        │頁）                │
├──┼──────────┼────┼──────────┤
│4   │項鍊4 條、胸針5 個  │陳靜娟  │                    │
│    │吊飾9 個及耳環2 個  │        │                    │
├──┼──────────┼────┼──────────┤
│5   │咖啡色女用手提包1個 │黃春美  │                    │
└──┴──────────┴────┴──────────┘